【裁判字號】    88,易,822
【裁判日期】    901225
【裁判案由】    賭博
【裁判全文】
台灣苗栗地方法院刑事判決                          八十八年度易字第八二二號
    公  訴  人  臺灣苗栗地方法院檢察署檢察官
    被      告  丙○○
右列被告因賭博案件，經檢察官聲請簡易判決處刑（八十七年度偵字第二九一一號、
偵字第五七七四號、八十八年度偵字第四七三號），經本院認不應以簡易判決處刑，
而適用通常訴訟程序審理，判決如左：
    主  文
丙○○共同以賭博為常業，處有期徒刑貳月，如易科罰金以佰元折算壹日。緩刑貳
年。
扣案如附表所示之物沒收。
    事  實
一、丙○○（甲○○之妻）自民國八十七年七月一日起，與甲○○、乙○○三人（均
    已另行審結）共同基於常業賭博之犯意聯絡，於苗栗縣公館鄉○○村○○路三十
    號，甲○○所經營之「大英帝國遊藝場」之公眾得出入場所，擺設電動賭博機具
    二十五台（「水果台十一台、「５ＰＫ」二台、「一休」二台、「麻將」四台、
    「彈珠」二台、「鑽石列車」二台、「超鑽」一台、「龍的」一台），推由甲○○擔任負責人，丙○○、乙○○二人則分別輪值早晚班，從事開分、洗分及兌換
    現金之工作，共同連續與不特定之人賭博財物，並以之為常業。參與賭博之人，
    分別以一比一、一比五、一比十之比例（即一元兌換一分、五分或十分）方式開
    分或以十元購代幣一枚投入機具，輸嬴倍數。參與賭博之人依機台上所累積之分
    數，按所賭機台之比例現場洗分後可換取寄分卡，再持寄分卡（有一千分、五千
    分或一萬分三種）或下次再玩或持至該遊藝場對面之「吉龍金香舖」內，向甲○○換取現金。（一千分換一百元、五千分換五百元、一萬分換一千元，未達一百
    元者不得換取）。嗣於八十七年十二月十日為警查獲，並於同日扣得（八十八年
    一月十三日復補行扣得）如附表所示之物，而查悉上情。
二、案經苗栗縣警察局苗栗分局報請臺灣苗栗地方法院檢察署檢察官偵查後聲請簡易
    判決處刑，經本院認為不應以簡易判決處刑，而適用通常訴訟程序審理。
    理  由
一、右開事實，訊據被告丙○○於審理中坦承不諱，經核與同案共犯己○○、戊○○
    、乙○○於警訊中供述內容相符，復有扣案如附表所示之物足資佐證，其犯行洵
  堪認定。
二、查被告丙○○於該遊藝場工作，而該遊藝場復全天二十四小時營業，是足認被告
    與甲○○、乙○○等人均顯係以該賭博營收供生活之資，渠等均恃賭博為生自堪
    認定。核被告丙○○所為，係犯刑法第二百六十七條之常業賭博罪。被告丙○○
    與甲○○、乙○○間，有犯意聯絡，行為分擔，均為共同正犯。又被告丙○○係
    自八十七年七月一日起始參與本件賭博犯行，與其餘同案共犯甲○○、庚○○（
    已另予審結）、丁○○（巳另予審結）等人於該日前之犯行（甲○○係自民國八
    十六年十月間起、庚○○於八十七年五月十八日起、丁○○係自八十七年六月一
    日始分別為常業賭博賭博犯行），尚無積極證據足認有犯意聯絡或行為分擔之情
    形，是就八十七年七月一日前之常業賭博犯行，尚不能證明其犯罪，惟檢察官既
    係以被告所為係實質上一罪關係起訴，爰不就該部分另為無罪之諭知。爰審酌被
    告丙○○犯罪之動機、目的、手段，犯罪所生之危害、犯罪後之態度等一切情狀
    ，量處如主文所示之刑，並諭知易科罰金之折算標準。又被告並無前科，有臺灣
    高等法院被告全國前案紀錄表、臺灣苗栗地方法院檢察署刑案資料查註紀錄表等
    在卷可按，足證其素行原應良好，其參與本件犯行，實係因與本件同案共犯甲○○為夫妻關係，致在該場所任職，且其於犯罪後，復於審理中坦承犯行，經此教
    訓，當知警惕而無再犯之虞，本院綜核各情，認所宣告之刑，以暫不執行為適當
    ，爰併予宣告緩刑二年，以啟自新。扣案如附表所示之電動賭博機具共二十五台
    （含ＩＣ板二十五片）及櫃台報表單三張，分別為當場賭博之器具或供本案犯罪
    所用之物，屬同案共犯甲○○所有，業據被告與同案共犯甲○○陳述在卷，分別
    應依刑法第二百六十六條第二項、第三十八條第一項第二款之規定宣告沒收。
據上論斷，應依刑事訴訟法第四百五十二條、第二百九十九條第一項前段，刑法第二
十八條、第二百六十七條、第二百六十六條第二項、第四十一條第一項前段、第七十
四條第一款，第三十八條第一項第二款，罰金罰鍰提高標準條例第一條前段、第二條
，判決如主文。
中      華      民      國    九十      年    十二    月    二十五    日
                                    臺灣苗栗地法院刑事第一庭
                                              法  官  楊  台  清
右正本證明與原本無異。
如不服本判決，應於判決送達後十日內向本院提出上訴狀 (應附繕本)，上訴於臺灣
高等法院台中分院。
                                              書記官  李  惠  雯
中      華      民      國    九十      年     十二     月    二十五    日
附表：
(1)八十七年十二月十日搜索扣押之物品：
    櫃台報表單三張。
(2)八十八年一月十三日補行搜索扣押之物品：
    電動賭機具共二十五台（含ＩＣ板二十五片）：含「水果台」十一台、「５ＰＫ
    」二台、「一休」二台、「麻將」四台、「彈珠」二台、「鑽石列車」二台、「
    超鑽」一台、「龍的」一台。
附錄論罪法條：
刑法第二百六十七條
以賭博為常業者，處二年以下有期徒刑，得併科一千元以下罰金。
刑法第二百六十六條
在公共場所或公眾得出入之場所賭博財物者，處一千元以下罰金。但以供人暫時娛樂
之物為賭者，不在此限。
當場賭博之器具與在賭檯或兌換籌碼處之財物，不問屬於犯人與否，沒收之。


司法院資訊處製作；財團法人民間司法改革基金會備份。
